【裁判字號】    97,交聲,266
【裁判日期】    971118
【裁判案由】    違反道路交通管理處罰條例
【裁判全文】
臺灣宜蘭地方法院交通事件裁定         97年度交聲字第266號
原處分機關  交通部公路總局臺北區監理所宜蘭監理站
異  議  人
即受處分人  甲○○
上列異議人即受處分人因違反道路交通管理處罰條例案件，對於
交通部公路總局臺北區監理所宜蘭監理站於民國97年7月30 日所
為之處分（原處分案號：宜監字第裁43-Q00000000號）聲明異議
，本院裁定如下：
    主  文
異議駁回。
    理  由
一、原處分意旨略以：異議人即受處分人甲○○於民國97年4 月
    14 日下午4時許，駕駛車牌號碼L2-6649 號自用一般小客車
    ，行經宜蘭縣五結鄉○○○路與五結北路口，因汽車行駛於
    一般道路上，汽車駕駛人未繫安全帶，經警舉發（舉發案號
    ：宜警交字第Q00000000 號），原處分機關乃依道路交通管
    理處罰條例第31條第1項之規定，裁處新臺幣（下同）1,500
    元。
二、異議意旨略以：當時伊有繫安全帶，卻被開單，因此拒簽並
    要求警員提出證據，但警員提不出證據，警員取締應提出證
    據證明，百姓始能甘服，爰依法聲明異議。
三、按汽車行駛於道路上，其駕駛人未繫安全帶者，處駕駛人1,
    500元罰鍰，道路交通管理處罰條例第31條第1項定有明文。
四、異議人固坦認有於上開時、地行經舉發地點，惟辯稱：有繫
    安全帶云云，然證人即本件舉發員警蔣銀星於本院訊問時詳
    證稱：當時伊站在五結中路上，靠近五結北路與五結中路口
    進行學童導護，異議人沿著五結北路由西往東方向行駛，行
    經上開路口再右轉至五結中路上，伊看到異議人未繫安全帶
    ，於是將之攔停，但異議人沒有立即停車，是緩慢前行約10
    公尺左右才靠右停車，伊上前盤問時，異議人已經繫上安全
    帶了，異議人是利用車子往前滑行時繫上的，因為異議人是
    右轉，車速很慢，且副駕駛座的車窗是搖下來的，所以伊看
    得很清楚，不可能因為異議人衣著的形式或顏色而有誤認，
    而且當時天氣沒有很熱，異議人沒有因為天氣熱開冷氣而將
    車窗緊閉，因為伊穿防彈背心，是不是很熱伊很清楚，通常
    交通違規申訴的情形不多，本件異議人有提出申訴，所以伊
    對於舉發過程有印象等語，依此，異議人未繫安全帶之違規
    事實應足堪認定。由於國家行政事務龐雜，資源有限，對於
    行為人違反行政法上義務之蒐證自無法如刑事案件般嚴謹，
    是雖未能有現場照片或監視錄影畫面為證，然舉發員警係在
    場之目擊證人，其到庭以具結擔保供述之真實性，並擔負有
    偽證罪責，且與異議人素不相識，又無嫌隙，應無攀誣異議
    人之理，在別無證據證明證人所言係屬虛偽或另有不可信之
    情狀外，本院尚不得僅以證人為本件開單告發之員警而全盤
    抹煞其在訴訟上所具有目擊證人之資格，其證言自得採為本
    院裁判之依據，本件違規事實應堪認定。
五、綜上，本件異議人確於上揭時、地駕駛自小客車行駛於一般
    道路上且未繫安全帶，原處分機關依道路交通管理處罰條例
    第31條第1 項及違反道路交通管理事件統一裁罰基準及處理
    細則第43 條、第44條、第67條規定，裁處異議人罰鍰1,500
    元，核無不當。
本件聲明異議為無理由，應予駁回，爰依道路交通案件處理辦法
第19條，裁定如主文。
中    華    民    國    97    年    11    月    18    日
                  交通法庭法  官  楊坤樵
以上正本證明與原本無異。
如不服本裁定，應於裁定送達後5日內，向本院提出抗告狀。（
應附繕本）
                          書記官  謝佩欣
中    華    民    國    97    年    11    月    20    日


司法院資訊處製作；財團法人民間司法改革基金會備份。
